【裁判字號】    90,中簡上,119
【裁判日期】    900831
【裁判案由】    竊盜
【裁判全文】
臺灣臺中地方法院刑事判決                        九十年度中簡上字第一一九號
    上  訴  人  臺灣臺中地方法院檢察署檢察官
    被      告  丁○○
右上訴人因被告贓物案件，不服本院台中簡易庭九十年度中簡字第四五九號中華民國
九十年三月十四日第一審簡易判決（聲請案號：九十年度偵字第二四八三號），提起
上訴，本院管轄第二審之合議庭，判決如左：
    主    文
上訴駁回。
    事實及理由
一、本案經本院審理結果，認第一審簡易判決認事用法及量刑均無不當，應予維持，
    並引用第一審判決書（含台灣台中地方法院檢察署檢察官簡易判決處刑聲請書）
    記載之事實（惟前述台灣台中地方法院檢察署檢察官簡易判決處刑聲請書犯罪事
    實欄第九行括弧內「亦為甲○○所有，與前揭自用小貨車同時地失竊之贓物」之
    記載，應更正為「係戊○○所有，於民國九十年一月二十八日凌晨在台中市○○
    路一○二三號遭人竊取」）、證據及理由。
二、上訴人上訴意旨略以：茲據被害人中二股份有限公司具狀請求上訴，略以「被告
    之行為涉有竊盜罪嫌，法院仍應依職權進行調查等語」，經核尚非顯無理由等語
    。然查：本件台中市警察局第三分局報告意旨固認被告丁○○前揭於九十年一月
    二十八日下午十六時三十分許，在台中市○○區○○路三一八巷口處，為警查獲
    持有上開Ｒ九－八三○八號自用小貨車一部、熱水器十一台、除油煙機二台、馬
    達三台及電線十六捆等物品一情，亦涉有竊盜之罪嫌。惟按，犯罪事實應依證據
    認定之，無證據不得推定其犯罪事實，刑事訴訟法第一百五十四條定有明文。而
    認定不利於被告之事實，須依積極證據，苟積極證據不足為不利於被告事實之認
    定時，即應為有利於被告之認定，更不必有何有利之證據，最高法院著有判例可
    循（最高法院三十年上字第八一六號判例參照）。而本件被告丁○○於警訊及偵
    、審中，均供承於前揭時、地為警當場查獲之物品，皆係丙○○交付予伊，並非
    伊所竊取等語。又經本院訊之證人即參予查獲本案之台中市警察局第三分局刑事
    組偵查員乙○○，則結證稱：這件案子是我們接獲密報指稱在該處停放有一部贓
    車並且車上載有贓物，我們就前往該處並且發現確實停放一部自小貨車，車上又
    載有贓物，等了一、二小時，後來就看到丁○○過來去開那部車等語，是於警方
    接獲密報之時，該等停置於被查獲地點之車輛與物品，顯早已遭竊，並非被告見
    該等車輛與物品停置於該處而起意行竊，致為警查獲甚明；又被害人甲○○於本
    院調查時亦指稱：該車因適逢農曆過年停在中二股份有限公司之倉庫中，車上係
    空車，回來時就發現遭竊，正確失竊時間並不清楚等語，是則被害人亦未親眼目
    睹其所有之自用小貨車遭竊之過程甚明；從而被害人既未親眼目睹被告竊取其所
    有之該部自用小貨車，則僅以該部自小貨車嗣於為警查獲時係在被告持有中一情
    ，在被告堅決否認下，顯不足以證明被告丁○○確有竊取上開自用小貨車及熱水
    器等物品之犯行。此外復查無其他積極證據足資認定被告丁○○有警方報告意旨
    所指之此部分犯嫌，揆諸上開之規定與說明，此部分並不能證明被告丁○○犯罪
    ，原應為無罪之諭知，惟因此部分報告意旨所據之事實，與前揭經檢察官聲請簡
    易判決處刑之部分係基於同一持有贓物之社會基礎事實，故不另為不起訴之處分
    ，已經台灣台中地方法院檢察署檢察官於簡易判決處刑聲請書併予敘明。是本件
    上訴人據被害人中二股份有限公司所指被告尚涉有上開竊盜犯行為由，而指摘原
    審未及審酌，漏未裁判云云，顯屬無據，容有誤會。是原審判處被告有期徒刑六
    月，如易科罰金，以三百元折算一日，於認事、用法及量刑均無不合，本件上訴
    為無理由，應予駁回。
據上論斷，應依刑事訴訟法第四百五十五條之一第一項、第三項、第三百七十三條、
第三百六十八條，判決如主文。
本案經檢察官陳幸敏到庭執行職務。
中      華      民      國      九十        年    八    月    三十一    日
                                台灣台中地方法院刑事第三庭
                                    審判長法  官  唐  光  義
                                          法  官  陳  添  喜
                                          法  官  張  智  雄
右正本證明與原本無異。
本件不得上訴。
                                          書記官
中      華      民      國      九十        年    九    月        四    日


司法院資訊處製作；財團法人民間司法改革基金會備份。
